---
title: "BioData Hub - annotazione - UMAPs"
output: html_document
date: "2026-01-29"
---

```{r}
library(Seurat)
library(Matrix)
library(future)
library(future.apply)
library(magrittr)
library(SeuratData)
library(patchwork)
#library(batchelor)
library(SingleCellExperiment)
#library(scran)
#library(scMerge)
#library(BiocSingular)
library(ggplot2)
```

```{r}
# SETTIAMO LE VARIABILI CHE CI SERVONO

# indica la path completa al folder vuoi vuoi salvare le immagini 
output_path <- "E:/Review/grafici + stat/grafici/"   # ricorda di mettere "/" alla fine della path

```

```{r}
# CARICA GLI OGGETTI INPUT 
# - obj integrated
# - file annotazione per l'oggetto4

int_obj_integ_v5 <- readRDS("E:/Review/outputs/outputsint_obj_integ_v5_quarto.rds") # da modificare 

# annotazione per l'oggetto4
annotazione_obj4 <- read.csv("E:/Review/grafici + stat/GSE161947_iETX_cell_type_annotation (2).csv") # da modificare 

```
```{r}

#------------------------------------------------------------ copialo all'inizio dello scritp "plots_amadei.rmd"
# creao un dizionario con la "traduzione"
change_names <- c(
  "2022_Jo" = "Amadei et al. 2022 scRNA seq",
  "JH_old_2022" = "Tarazi et al. 2022",
  "JH_new_formatted" = "Yilmaz et al. 2025",
  "Jo_formatted_2021" = "Amadei et al. 2021",
  "obj5_CX_2022" = "Amadei et al. 2022 inDrop seq"
)
#------------------------------------------------------------ 
```

# ANNOTAZIONE 
## Aggiunta annotazione dell'obj4 - non serve modificare

```{r, annotaizone_mancante}
# Aggiunta annoazione che mancava all'oggetto merged

# creo la colonna che mi serve per aggiuungere i dati 
colnames(annotazione_obj4)[1] <- "cells" 
annotazione_obj4$rownames <- paste0( "Jo_formatted_2021_", annotazione_obj4$cells , "-" , annotazione_obj4$type ) # ricreo uguali a quelli dell'oggetto seurat 
rownames(annotazione_obj4) <- annotazione_obj4$rownames


# creo una colonna di lavoro
int_obj_integ_v5@meta.data$tmp <- "tmp"

# aggiungo nella colonna i nomi delle cellule per fare l'incorcio
int_obj_integ_v5@meta.data$tmp[ grep( "Jo_formatted_2021_", rownames(int_obj_integ_v5@meta.data))] <- sub("[abc]$", "", rownames(int_obj_integ_v5@meta.data)[ grep( "Jo_formatted_2021_", rownames(int_obj_integ_v5@meta.data))] )

# aggiungo l'annotazione dell'obj4
int_obj_integ_v5$cell_annotation[ int_obj_integ_v5$cell_annotation == "obj4" ] <- annotazione_obj4[ int_obj_integ_v5@meta.data$tmp[ int_obj_integ_v5$cell_annotation == "obj4"], ]$annot

# aggiungo anche la colonna type
int_obj_integ_v5$type[ int_obj_integ_v5$group == "Jo_formatted_2021" ] <- annotazione_obj4[ int_obj_integ_v5@meta.data$tmp[ int_obj_integ_v5$group == "Jo_formatted_2021"], ]$type

#check
is.na(int_obj_integ_v5$cell_annotation) %>%  sum() # top non ci sono più buchi vuoti

```

## Macro Annotazione uniforme - non serve modificare

```{r, annotazione_3_macro}

# copio la cell annoation in macro annotation 
int_obj_integ_v5$macro_annotation <- int_obj_integ_v5$cell_annotation


# modifiche manuali per alcuni nomi ambiglui
int_obj_integ_v5$macro_annotation[ int_obj_integ_v5$macro_annotation %in% c( "Definitive endoderm", "Allantois/ExE-Mesoderm", "ExE-Mesoderm", "ExE VE") ] <- "new_Epiblasto"


# assegno l'etichtta VE 
int_obj_integ_v5$macro_annotation[ grep( "Visceral|Parietal|endoderm|VE|XEN ETX|Yolk-sac|ExE VE", int_obj_integ_v5@meta.data$cell_annotation) ] <- "new_VE"

# assegno l'etichetta ExE
int_obj_integ_v5$macro_annotation[ grep( "Extra-Embryonic ectoderm|Extraembryonic ectoderm|ExE|Chorion|Endocrine|TS compartment|Ectoplacental cone", int_obj_integ_v5@meta.data$cell_annotation) ] <- "new_ExE"


# table( int_obj_integ_v5$macro_annotation ) # controllo quello che resta, deve essere tutto epiblasto

# assegno l'etichetta epiblasto
int_obj_integ_v5$macro_annotation[! int_obj_integ_v5$macro_annotation %in% c("new_VE",  "new_ExE") ] <- "new_Epiblasto"

# check 
table( int_obj_integ_v5$macro_annotation )

# prova del nove
int_obj_integ_v5$cell_annotation[ int_obj_integ_v5$macro_annotation == "new_ExE" ] %>% table()
int_obj_integ_v5$cell_annotation[ int_obj_integ_v5$macro_annotation == "new_VE" ] %>% table()
int_obj_integ_v5$cell_annotation[ int_obj_integ_v5$macro_annotation == "new_Epiblasto" ] %>% table()
```


```{r, fig.width=8}

# fig.width=8 reagola la larghezza dell'immagine plottata
# fig.high reagola l'altezza

# plot per vedere dove mappano le annotazioni di interese 

# int_obj_integ_v5$cell_annotation %>% table() # questo comando mi ritorna tutte le annotazioni delle singole cellule

annotazione_da_plottare <- c( "Yolk-sac/Hindgut", "Amnion", "Yolk-sac/Endothelial", "XEN ETX") # inserisci qui le cellule che vuoi vedere 


DimPlot( subset(int_obj_integ_v5, subset = cell_annotation %in% annotazione_da_plottare ),
         reduction = "umap",
         group.by = "cell_annotation"  ) +
         labs(title = "Titolo del plot") # da modificare 

```

```{r, fig.width=8}

# plot per vedere dove mappano le cellule appartenenti ai 5 dataset

# int_obj_integ_v5$group %>% table() # questo comando mi ritorna i 5 gruppi dataset 

dataset_da_plottare <- c( "2022_Jo", "JH_new_formatted", "JH_old_2022","Jo_formatted_2021", "obj5_CX_2022" ) # inserisci il dataset che vuoi plottare 


DimPlot( subset(int_obj_integ_v5, subset = group %in% dataset_da_plottare ),
         reduction = "umap",
         #cols = c( "#80B1D3","#FAB95B", "#9E3B3B","#B3DE69","#FB8072") , # modifica i colori 
         group.by = c( "group", "cell_annotation", "macro_annotation")[1] ) + # cambia numero per secgliere il tipo di colorazione
         labs(title = "Titolo del plot")
```


```{r, fig.width=8}

# su ColorHunt ci sono vari colori 
colors <-c( "#8DD3C7","#FFFFB3","#B7A3E3","#FB8072","#80B1D3", "#FDB462","#B3DE69", "#9E3B3B","#D9D9D9","#BC80BD","#CCEBC5","#E9B63B","#576A8F","#FBB4AE","#696FC7", "#75B06F", "#000000" )



DimPlot(int_obj_integ_v5, 
        reduction = "umap",  
        group.by = c("macro_annotation", "seurat_clusters", "macro_annotation")[2],  # se vuoi vedere le cellule colorate per seurat_clusters metti [2]
        cols = colors ) 
        
```


```{r}

# Se plottando il numero dei seurat_clusters in UMPA volete ispezionare il tipo di annotazione che hanno le cellule per cluster: 
# esempio cluster 2 e 7 (componente Extra Endoderm)

clusters <- c("2","7")
int_obj_integ_v5$cell_annotation[ int_obj_integ_v5$seurat_clusters %in% clusters ] %>%  table()  %>%  sort()

int_obj_integ_v5$macro_annotation[ int_obj_integ_v5$macro_annotation == "new_Epiblasto" ]  <- "Epiblast"
int_obj_integ_v5$macro_annotation[ int_obj_integ_v5$macro_annotation == "new_VE" ]  <- "VE"
int_obj_integ_v5$macro_annotation[ int_obj_integ_v5$macro_annotation == "new_ExE" ]  <- "ExE"
```
## Natural and Synth 

```{r, separazione Nat e synth}

# creo un nuovo metadato
int_obj_integ_v5@meta.data$nat_syn <- "none"

#int_obj_integ_v5@meta.data$nat_syn[ int_obj_integ_v5@meta.data$group == "2022_Jo"] <- int_obj_integ_v5$orig.ident[ int_obj_integ_v5@meta.data$group == "2022_Jo" ]
int_obj_integ_v5@meta.data$nat_syn[  int_obj_integ_v5@meta.data$group == "2022_Jo"] <- int_obj_integ_v5$type[  int_obj_integ_v5@meta.data$group == "2022_Jo"]

int_obj_integ_v5@meta.data$nat_syn[ int_obj_integ_v5@meta.data$group == "JH_old_2022"] <- int_obj_integ_v5$Nat_Syn[ int_obj_integ_v5@meta.data$group == "JH_old_2022" ]
int_obj_integ_v5@meta.data$nat_syn[ int_obj_integ_v5@meta.data$group == "JH_new_formatted"] <- int_obj_integ_v5$type[ int_obj_integ_v5@meta.data$group == "JH_new_formatted" ]
int_obj_integ_v5@meta.data$nat_syn[ int_obj_integ_v5@meta.data$group == "Jo_formatted_2021"] <- int_obj_integ_v5$type[ int_obj_integ_v5@meta.data$group == "Jo_formatted_2021" ]
int_obj_integ_v5@meta.data$nat_syn[ int_obj_integ_v5@meta.data$group == "obj5_CX_2022"] <- int_obj_integ_v5$sample_resource[ int_obj_integ_v5@meta.data$group == "obj5_CX_2022" ]

int_obj_integ_v5@meta.data$nat_syn[ int_obj_integ_v5@meta.data$nat_syn == "synthetic" ] <- "stembryo"
int_obj_integ_v5@meta.data$nat_syn[ int_obj_integ_v5@meta.data$nat_syn == "natural" ] <- "embryo"
int_obj_integ_v5@meta.data$nat_syn[ int_obj_integ_v5@meta.data$nat_syn == "Synthetic" ] <- "stembryo"
int_obj_integ_v5@meta.data$nat_syn[ int_obj_integ_v5@meta.data$nat_syn == "Natural" ] <- "embryo"
int_obj_integ_v5@meta.data$nat_syn[ int_obj_integ_v5@meta.data$nat_syn == "NE" ] <- "embryo"
int_obj_integ_v5@meta.data$nat_syn[ int_obj_integ_v5@meta.data$nat_syn == "ETiX" ] <- "stembryo"

int_obj_integ_v5@meta.data$nat_syn[ int_obj_integ_v5@meta.data$nat_syn == "iETX_4" ] <- "stembryo" 
int_obj_integ_v5@meta.data$nat_syn[ int_obj_integ_v5@meta.data$nat_syn == "E6_5" ] <- "embryo"
int_obj_integ_v5@meta.data$nat_syn[ int_obj_integ_v5@meta.data$nat_syn == "E5_5" ] <- "embryo"
int_obj_integ_v5@meta.data$nat_syn[ int_obj_integ_v5@meta.data$nat_syn == "ETX_4" ] <- "stembryo"

int_obj_integ_v5@meta.data$nat_syn[ int_obj_integ_v5@meta.data$nat_syn == "SEM" ] <- "stembryo"
int_obj_integ_v5@meta.data$nat_syn[ int_obj_integ_v5@meta.data$nat_syn == "TFSEM" ] <- "stembryo"

int_obj_integ_v5@meta.data$nat_syn[ int_obj_integ_v5@meta.data$nat_syn == "ExUt" ] <- "embryo" 
int_obj_integ_v5@meta.data$nat_syn[ int_obj_integ_v5@meta.data$nat_syn == "InUt" ] <- "embryo"


int_obj_integ_v5@meta.data$nat_syn %>%  table()
is.na(int_obj_integ_v5@meta.data$nat_syn) %>% sum() # nessun buco 
table(int_obj_integ_v5$group, int_obj_integ_v5$nat_syn)
```

# PLOTS
## Definisco i colori per dataset e i geni 



```{r}
# UMAPs espresione dei geni NAT vs Synt per dataset 

genes <- c("Dnmt1", "Dnmt3a", "Dnmt3b", "Dnmt3l", "Uhrf1" )


# per chiarezza visiva associo un colore fisso ad un database (modificabile):
color_dict <- c(
  "2022_Jo" = "#8F0177",
  "JH_old_2022" = "#FDB462",
  "JH_new_formatted" = "#31694E",
  "Jo_formatted_2021" = "#9E3B3B",
  "obj5_CX_2022" = "#4A70A9"
)
```

## UMAPs - espressione geni per dataset 
### v1 - ciclo sui geni e datset 

```{r, fig.width=10}

dataset_da_plottare <- c( "2022_Jo", "JH_old_2022", "JH_new_formatted", "Jo_formatted_2021", "obj5_CX_2022")[3]   # selezione i dataset che vuoi plottare

save <- FALSE # da cambiare se vuoi salvare le png che genera


for ( gene in genes ){ # ciclo sui geni 
  
  for ( dataset in dataset_da_plottare){ # ciclo sui dataset, se si selezionano tutti e 5 dataset la funzione ci metterà qualche minuto
  
    
      plot <- FeaturePlot( subset(int_obj_integ_v5, subset = group %in% dataset ),
                   features = gene,
                   cols = c( "lightgrey",  color_dict[dataset]), 
                   reduction = "umap",
                   # pt.size = 1 # modifica la dimensione dei punti 
                   split.by = "nat_syn", order = T ) +
                   theme(legend.position = "right")  # per aggiungere la legenda, commentare o rimuovere se non serve 
      print(plot)
      
      
      if(save){  #  solo se TRUE salva le immagini 
        
        name_png <- paste0( output_path, "FeatPlot_", gene, "_", dataset, ".png" ) # aciclo mette lui il nome dall'immagine 
        
        ggsave(plot, filename = name_png, width = 10, # da modificare 
                                          height = 8)  # da modificare 
        }
    
  } 
}

```

### v2 - semplice plot singolo

```{r, fig.width=10}

single_plot <- FeaturePlot( subset(int_obj_integ_v5, subset = group %in% c("JH_new_formatted")  ),
                  features = "Dnmt3l",
                  cols = c( "lightgrey", "#5A0E24" ), 
                  reduction = "umap",
                  split.by = "nat_syn", order = T) +
                  theme(legend.position = "right")  # per aggiungere la legenda, commentare o rimuovere se non serve 


if(FALSE){ # TRUE se si vuole salvare l'immagine
    
  ggsave(single_plot, filename = paste0( output_path, "FeatPlot_", "gene", "_", "dataset", ".png" ), # sostituisci gene e datatset con i nomi corretti fra virgolette
          width = 10, # da modificare 
          height = 6)  # da modificare 
  
}
```


## Dotplots - espressione geni per dataset - CORRETTO
### v1 - ciclo sui dataset - corretto

```{r, fig.height=}

save <- TRUE # da cambiare se vuoi salvare le png che genera

dataset_da_plottare <- c( "2022_Jo", "JH_old_2022", "JH_new_formatted", "Jo_formatted_2021", "obj5_CX_2022")   # selezione i dataset che vuoi plottare



# aggiungo del metadato CORRETTO
int_obj_integ_v5$macro_annotation_nat_syn <- paste(int_obj_integ_v5$macro_annotation, int_obj_integ_v5$nat_syn, sep = "_")


for ( dataset in dataset_da_plottare){ # ciclo sui dataset
       dotplot <- DotPlot(
                object = subset(int_obj_integ_v5, subset = group == dataset ),
                features = genes,
                cols = c("lightgrey", color_dict[dataset]), # colore in base al dataset 
                col.min = -2.5,
                col.max = 2.5,
                dot.min = 0,
                dot.scale = 6,
                group.by = "macro_annotation_nat_syn",
                #split.by = "nat_syn", # genera il bug dei colori: da togliere
                cluster.idents = FALSE,
                scale = TRUE,
                scale.by = "radius",
                scale.min = NA,
                scale.max = NA
              ) + 
                coord_flip() + # da rimuovere per invertire asse y e x 
                theme(
                  axis.text.x = element_text(angle = 45, hjust = 1)
                )  + 
              labs(title = paste0( "Dotplot dataset: ", change_names[ dataset] ),  # <---- qui aggiungi  change_names[dataset]
                     size = "Percent Expressed"                                      # <---- fissa il titolo 
                     ) +                                                             # <----
                    guides(                                                          # <----
                      size = guide_legend(order = 1)                                 # <---- definisce l'ordine per la legenda 
                    )
       
          print(dotplot)
 
  
 
      if(save){  #  solo se TRUE salva le immagini 
        
        name_png <- paste0( output_path, "DotPlot_", dataset, ".png" ) # aciclo mette lui il nome dall'immagine 
        
        ggsave(dotplot, filename = name_png, bg = "white",
                                             width = 7, # da modificare
                                             height = 6)  # da modificare 
        
        }
   
} 

```

### v2 - semplice plot singolo - corretto

```{r, fig.width=8}


dataset <- c( "2022_Jo", "JH_old_2022", "JH_new_formatted", "Jo_formatted_2021", "obj5_CX_2022")[3] # da scegliere qui con il nuemro 


single_dot_plot <- DotPlot(object = subset(int_obj_integ_v5, subset = group == dataset ),
                           features = genes,
                           cols = c("lightgrey", color_dict[dataset]), # colore in base al dataset 
                           col.min = -2.5,
                           col.max = 2.5,
                           dot.min = 0,
                           dot.scale = 6,
                           group.by = "macro_annotation_nat_syn",
                           #split.by = "nat_syn", # ha un bug: da togliere 
                           cluster.idents = FALSE,
                           scale = TRUE,
                           scale.by = "radius",
                           scale.min = NA,
                           scale.max = NA
                            ) + 
                              coord_flip() + # da rimuovere per invertire asse y e x 
                              theme(
                                    axis.text.x = element_text(angle = 45, hjust = 1)
                                  )  + 
                              labs(title = paste0( "Dotplot dataset: " , dataset))
            
                   
print(single_dot_plot)
 
      
          
# per salvare un'immagine è necessario indirizzarla in un oggetto "plot <- FeaturePLot( .. )" e poi salvarla con la funzione sotto:
          
if(FALSE){  #  solo se TRUE salva le immagini 
        
        name_png <- paste0( output_path, "DotPlot_", dataset, ".png" ) 
        
        ggsave(single_dot_plot, filename = name_png, bg = "white",
                                             width = 7, # da modificare
                                             height = 6)  # da modificare 
        
 }

```

### v3 - Dotplot tutti assieme

```{r}


dotplot_all_datasets  <- DotPlot(  object = int_obj_integ_v5,
                                   features = genes,
                                   cols = c("lightgrey", "#8C00FF"), # colore in base al dataset 
                                   col.min = -2.5,
                                   col.max = 2.5,
                                   dot.min = 0,
                                   dot.scale = 6,
                                   group.by = "macro_annotation_nat_syn",
                                   #split.by = "nat_syn",
                                   cluster.idents = FALSE,
                                   scale = TRUE,
                                   scale.by = "radius",
                                   scale.min = NA,
                                   scale.max = NA
                                    ) + 
                                      coord_flip() + # da rimuovere per invertire asse y e x 
                                      theme(
                                            axis.text.x = element_text(angle = 45, hjust = 1)
                                          )  + 
                                      labs(title = paste0( "Dotplot dataset: " , "tutti assieme"))
                    
                         
print(dotplot_all_datasets)
 

```

# Separazione time point 
## - aggiunta del metadato 

```{r}

# aggiunta colonna mettado che raccoglie i le info nei time point 

dataset_time_point <- c( "2022_Jo", "obj5_CX_2022", "Jo_formatted_2021")  # tengo solo i dataset divisibili per time point # <----- qui ho messo il dataset in terza posizione


# creo il metadato t_point 
int_obj_integ_v5@meta.data$t_point <- NULL 
int_obj_integ_v5@meta.data$t_point[ int_obj_integ_v5$group %in% dataset_time_point[1]] <- int_obj_integ_v5@meta.data$timepoint[ int_obj_integ_v5$group %in% dataset_time_point[1]] %>% sub("-$", "", .)
int_obj_integ_v5@meta.data$t_point[ int_obj_integ_v5$group %in% dataset_time_point[2]] <- int_obj_integ_v5@meta.data$stage[ int_obj_integ_v5$group %in% dataset_time_point[2]]

# aggiungo l'annotazione type in t_point per il tataser n3 nella lista "dataset_time_point" quindi "Jo_formatted_2021"
int_obj_integ_v5@meta.data$t_point[ int_obj_integ_v5$group %in% dataset_time_point[3]] <- int_obj_integ_v5@meta.data$type[ int_obj_integ_v5$group %in% dataset_time_point[3]]  # <--- qui


# definisco un dizionario che mi accoppi i confornti

tpoint_dict <- list( "2022_Jo" = list( '1' = c("N_E65", "S_ietx5"),
                                       '2' = c("N_E75", "S_ietx6"),
                                       '3' = c("N_E85", "S_ietx8")),
                  
                  "obj5_CX_2022" =  list('1' = c("Day6", "E7.5"),
                                         '2' = c("Day8","E8.5","E8.75")),  # escludiamo E9.5
                  "Jo_formatted_2021"= list ('1' = c("E5_5", "iETX_4" )))


```

## - generazione dei dotplot 

```{r, fig.height=}


save <- TRUE # da cambiare se vuoi salvare le png che genera

# ho commentato la linea sotto perchè dovrebbe essere già salvato nel metadato
# int_obj_integ_v5$macro_annotation_nat_syn <- paste(int_obj_integ_v5$macro_annotation, int_obj_integ_v5$nat_syn, sep = "_")


for ( dataset in dataset_time_point ){ # ciclo sui dataset
  
  for ( i in 1:length(tpoint_dict[[dataset]]) ){ # ciclo sul nuemro di time point da confrontare
  
       dotplot <- DotPlot(
                object = subset(int_obj_integ_v5, subset = group == dataset & t_point %in% tpoint_dict[[dataset]][[i]]),
                features = genes,
                cols = c("lightgrey", color_dict[dataset]), # colore in base al dataset 
                col.min = -2.5,
                col.max = 2.5,
                dot.min = 0,
                dot.scale = 6,
                group.by = "macro_annotation_nat_syn",
                #split.by = "nat_syn", # genera il bug dei colori: da togliere
                cluster.idents = FALSE,
                scale = TRUE,
                scale.by = "radius",
                scale.min = NA,
                scale.max = NA
              ) + 
                coord_flip() + # da rimuovere per invertire asse y e x 
                theme(
                  axis.text.x = element_text(angle = 45, hjust = 1)
                )  + 
              labs(title = paste0( "Dotplot dataset: ",  change_names[ dataset]), 
                  # subtitle = paste0( paste( tpoint_dict[[dataset]][[i]], collapse = "-" ) ), # se volete togliere il sottotitolo commentate questa riga 
                     size = "Percent Expressed"                                      
                     ) +                                                            
                    guides(                                                         
                      size = guide_legend(order = 1)                                
                    )
       
          print(dotplot)
          

      if(save){  #  solo se TRUE salva le immagini 
        
        name_png <- paste0( output_path, "DotPlot_", dataset, "_",
                            paste( tpoint_dict[[dataset]][[i]], collapse = "-" ), ".png" ) # a ciclo mette lui il nome dall'immagine 
        
        ggsave(dotplot, filename = name_png, bg = "white",
                                             width = 7, # da modificare
                                             height = 6)  # da modificare 
        
        }
   
      } 
} 

```



# Violin plot - da scartare

```{r, fig.height=4, fig.width=5}

# a ciclo genera violin plots splitted per ongi gene

if(FALSE){   # non fa correre questo pezzo 

for(i in genes){ 

    # VERSIONE 1
    VlnPlot(
      object = int_obj_integ_v5_sc, # oggetto single cells 
      features = i,
      group.by = "macro_annotation",
      split.by = "nat_syn",
      pt.size = 0,
      cols = c("#8DD3C7", "#B7A3E3" ),
      split.plot = TRUE
    ) %>%  plot()
}


for(i in genes){ 
  
    # VERSIONE 2
    VlnPlot(
      object = int_obj_integ_v5_sc, # oggetto single cells 
      features = i,
      group.by = "macro_annotation",
      split.by = "nat_syn",
      pt.size = 0,
      ncol = 1, 
      cols = c("#8DD3C7", "#B7A3E3" )
    ) %>%  plot()
}

  

for(i in genes){ 

VlnPlot(
  object = int_obj_integ_v5_sn, # oggetto single nuceli 
  features = i,
  group.by = "macro_annotation",
  split.by = "nat_syn",
  pt.size = 0,
  ncol = 1, 
  cols = c("#FDB462", "#9E3B3B" )
) %>%  plot()
}
  
}

```
```{r}

# pezzo da inserie alla fine dello scirtp "plots_amadei.rmd" così salvi l'oggetto

saveRDS( int_obj_integ_v5, paste0("E:/Review/grafici + stat/", "main_obj.Rds" ) ) # devi aggiungere path di dove lo vuoi salvare


# quando lo ricarichi puoi assegnare all'oggetto qualisasi nome, per comodità assegna "int_obj_integ_v5" così non devi cambiare nulla negli script
#int_obj_integ_v5 <- readRDS( paste0( output_path, "main_obj.Rds" ))

```
```{r}
sink("sessionInfo.txt")
sessionInfo()
sink()
```